【裁判字號】    90,附民,32
【裁判日期】    901226
【裁判案由】    損害賠償
【裁判全文】
臺灣臺東地方法院刑事附帶民事訴訟判決                九十年度附民字第三二號
    原      告  乙○○
                丙○○
    右      二
    訴訟代理人  甲○○
    被      告  丁○○
右列被告因九十年度訴字第一七六號竊盜等案件，經原告提起附帶民事訴訟，本院判
決如左：
    主  文
被告應給付原告乙○○新台幣壹佰萬元，並自九十年八月十一日起至清償日止，按年
息百分之五計算之利息。
被告應給付原告丙○○新台幣壹拾萬元，並自九十年八月十一日起至清償日止，按年
息百分之五計算之利息。
原告乙○○以新台幣參拾參萬伍仟元為被告供擔保後，得為假執行。
原告丙○○以新台幣參萬伍仟元為被告供擔保後，得為假執行。
訴訟費用由被告負擔。
    事  實
一、原告方面：
   （一）聲明：原告乙○○如主文第一項所示，原告丙○○如主文第二項所示，並
         均願供擔保請求宣告假執行。
   （二）陳述：被告於民國八十九年間盜領原告乙○○、丙○○存款各新台幣（下
         同）一百萬元及十萬元之事實，業經臺灣臺東地方法院檢察署檢察官以九
         十年偵字第四一八、四一九號起訴在案。
   （三）證據：援引刑事卷證。
二、被告方面：
   （一）聲明：請求駁回原告之訴。
   （二）陳述：不爭執盜領原告乙○○、丙○○存款各一百萬元及十萬元之事實，
         但目前無資力償還，願以每月六千元分期償還。
    理  由
一、原告主張被告於民國八十九年間盜領原告乙○○、丙○○存款各一百萬元及十萬
    元之事實，業經其提出臺灣臺東地方法院檢察署檢察官以九十年偵字第四一八、
    四一九號起訴書及台東區中小企業銀行取款條、質權設定登記申請書、台東縣鹿
    野地區農會取款條等為憑，而上開事實及證物均為被告所不爭執，僅稱：願意償
    還原告，但目前無資力，願以每月六千元分期償還等語。經本院核閱相關上開事
    證及本院九十年度訴字第一七六號竊盜案卷全卷，認原告之主張為真實，堪以採
    信。
二、按因故意或過失不法侵害他人權利者，負損害賠償責任；故意以背於善良風俗之
    方法，加損害於他人者亦同，民法第一百八十四條第一項定有明文。被告以竊盜
    、偽造文書及詐欺之方法，盜領原告二人之存款，致渠等受有損害，依上開規定
    ，應負損害賠償責任。綜上所述，原告乙○○、丙○○所受損害之金額分別為一
    百萬元及十萬元，從而原告依侵權行為損害賠償之法律關係，於此金額內及自起
    訴狀繕本送達之翌日即九十年八月十一日起至清償日止，按年息百分之五計算之
    法定遲延利息之請求，即屬有據，應予准許。
三、原告陳明願供擔保請准宣告假執行，爰併予酌定如主文所示之擔保金，准予宣告
    假執行。
據上論結，本件原告之訴為有理由，依刑事訴訟法第四百九十一條第十款、第五百零
二條第二項，民事訴訟法第七十八條、第三百九十條第二項判決如主文。
中      華      民      國      九十    年      十二    月    二十六    日
                                      臺灣臺東地方法院刑事庭
                                        審判長法  官  黃麗生
                                              法  官  蔡世芳
                                              法  官  黃怡玲
右正本證明與原本無異。
如不服本判決，應於判決送達後十日內向本院提出上訴狀。（須附繕本）
非對於刑事訴訟之判決有上訴，不得上訴。
「切勿逕送上級法院」
                                              書記官  王敏玉
中      華      民      國      九十    年      十二    月    二十七    日


司法院資訊處製作；財團法人民間司法改革基金會備份。
